# 求助陈版主，全额法净额法的疑问

提问人：liuweisheng 时间：2021-10-18 08:05:06
问题1-1-66 获得人才安居房并出租或出售给职工的处理
（ 2 ）对用于出租的 26 套房屋确认为固定资产（需在财务报表附注中披露企业不拥有
产权，对外转让受限制的事实），参照企业同类房屋建筑物的折旧年限计提折旧，借记“管
理费用——非货币性福利”，贷记“累计折旧”。收到职工交付的租金时，冲减“管理费用
——非货币性福利”。
这里的处理为什么用净额法 而不是全额法。 谢谢版主解惑

回答人：chenyiwei
这不是总额法/净额法的区分问题，而是能否确认收入的问题，即如何判断是否属于该企业的“日常活动”。该企业的营业范围并不包括房地产出租，因此取得公租房并低价转租给职工并不是企业的日常经营活动，因此不建议确认收入，而是将向员工收取的租金冲减固定资产的折旧费用（即非货币性福利相关费用的抵减）。